臺灣苗栗地方法院民事簡易判決　　　 　　96年度苗簡字第87號
原　　　告　華南產物保險股份有限公司台中分公司
法定代理人　丙○○
訴訟代理人　乙○○
被　　　告　甲○○
上列當事人間請求侵權行為損害賠償事件，本院於民國96年3 月
28日言詞辯論終結，判決如下：
    主    文
被告應給付原告新臺幣肆拾萬零佰元，及自民國九十六年二月十
五日起至清償日止，按週年利率百分之五計算之利息。
訴訟費用由被告負擔。
本判決得假執行。
    事實及理由
壹、程序方面：
一、按因侵權行為涉訟者，得由行為地之法院管轄，民事訴訟法
    第15條第1 項定有明文。次按保險法第53條第1 項所定之保
    險人代位權，係本於法律規定之債權移轉，若保險人於給付
    被保險人賠償金額後，自無待乎被保險人另為移轉之行為，
    即當然取得代位行使對於第三人之請求權（最高法院民事判
    決87年度台上字第280 號裁判意旨參照）。經查，本件原告
    係依據上開保險法代位權之規定為請求，其所行使之請求權
    為被保險人對被告之侵權行為損害賠償請求權，因此，本件
    被告之住所地雖為台南縣永康市○○里○○鄰○○街928 巷20
    號，惟本件侵權行為地則在國道一號高速公路北向130 公里
    700 公尺之苗栗路段，本院自有管轄權，合先敘明。
二、本件被告經合法通知，未於言詞辯論期日到場，核無民事訴
    訟法第386 條所列各款情形，爰依原告之聲請，由其一造辯
    論而為判決。
貳、實體方面：
一、原告起訴主張：
    被告於民國94年2 月4 日18時30分許，在台南市某處飲用威
    士忌酒後，明知無法安全駕駛動力交通工具，仍駕駛車牌號
    碼N8-0269 號自小客車，由飲酒地出發欲至桃園。嗣於翌日
    即2 月5 日1 時29分許，行經國道1 號高速公路北向130 公
    里700 公尺之苗栗路段，擦撞由訴外人楊朝翔所駕駛之車牌
    號碼5T-243 3號自小客車，造成被告甲○○所駕駛車牌號碼
    N8-0269 號自小客車內所搭載之乘客即訴外人韓玉惠身體受
    有腹部鈍挫傷併空腸穿孔及腹膜炎、左側腎臟破裂等傷害，
    而楊朝翔所駕駛之車牌號碼5T-2433 號自小客車係向原告公
    司投保強制汽車責任保險，保險期間自93年6 月25日起至94
    年6 月25日止，因此，原告即依強制汽車責任保險法之規定
    ，賠付韓玉惠新臺幣（下同）70,500元之醫療費用及33,000
    元之殘廢給付，計400,500 元之保險金。然被告既係於飲用
    酒類後駕駛汽車發生交通事故，且經國道公路警察局第二警
    察隊以呼氣檢定酒精濃度為每公升0.58毫克，顯已超過道路
    交通安全規則所定每公升0.25毫克之標準，是原告自得於給
    付金額範圍內，向被告求償，爰依強制汽車責任保險代位之
    法律關係，提起本訴，並聲明：如主文第1 項所示。
二、被告則未於言詞辯論期日到場，亦未提出書狀作何聲明或陳
    述。
三、按當事人對於他造主張之事實，於言詞辯論時不爭執者，視
    同自認；當事人對於他造主張之事實，已於相當時期受合法
    之通知，而於言詞辯論期日不到場，亦未提出準備書狀爭執
    者，準用第1 項之規定，民事訴訟法第280 條第1 項前段、
    第3 項前段分別定有明文。原告主張之上揭事實，業據其提
    出與所述相符之調查報告表、醫院診斷證明書、醫療費用收
    據、保險理賠計算書等件為證（見本院96年度苗簡字第87
    號卷第8-22頁）為證，並經本院依職權向內政部警政署國道
    公路警察局第二警察隊、財團法人為恭紀念醫院、國立成功
    大學醫學院附設醫院調閱相關資料，有內政部警政署國道公
    路警察局第二警察隊中華民國96年2 月26日公警二交字第09
    60270193號函、財團法人為恭紀念醫院中華民國2 月26日為
    恭醫字第0960000116號函、國立成功大學醫學院附設醫院中
    華民國96年3 月13日成附醫醫事字第0960003297號函在卷可
    佐（同上卷第32-44 、48-58 、59-76 頁），經核屬實，而
    被告經合法通知，並未於言詞辯論期日到場爭執，復未提出
    書狀作任何聲明或陳述，自堪信原告之前開主張為真實。
四、按傷害醫療給付、殘廢給付為強制汽車責任保險之給付項目
    ；被保險汽車發生汽車交通事故者，加害人有酒醉或吸食毒
    品，迷幻藥而駕車之情事者，保險人仍應依本法規定給付保
    險金，但得在給付金額範圍內，向加害人求償；汽車駕駛人
    飲用酒類或其他類似物後其吐氣所含酒精濃度超過每公升0.
    25毫克或血液中酒精濃度超過0.05％以上者，不得駕車，94
    年2 月5 日修正前之強制汽車責任保險法第25條第1 項第1
    、2 款、第27條第1 款及現行道路交通安全規則第114 條第
    2 款分別定有明文。經查，本件被告因飲用酒類後，其吐氣
    所含酒精濃度已超過每公升0.25毫克不得駕車之標準，仍執
    意駕車而肇事，造成韓玉惠身體受有腹部鈍挫傷併空腸穿孔
    及腹膜炎、左側腎臟破裂等傷害，原告並已依強制汽車責任
    保險法之規定賠付400,500 元之保險金予韓玉惠，已如上述
    ，則原告主張依修正前之強制汽車責任保險法第27條第1 款
    規定向加害人（即被告）求償，即屬有據。
五、次按給付無確定期限者，債務人於債權人得請求給付時，經
    其催告而未為給付，自受催告時起，負遲延責任。其經債權
    人起訴而送達訴狀，或依督促程序送達支付命令，或為其他
    相類之行為者，與催告有同一之效力。前項催告定有期限者
    ，債務人自期限屆滿時起負遲延責任；遲延之債務，以支付
    金錢為標的者，債權人得請求依法定利率（即週年利率5 ％
    ）計算之遲延利息，但約定利率較高者，仍從其約定利率，
    民法第229 條第2 項、第3 項、第233 條第1 項及第203 條
    分別規定明確。經查，本件給付並未定有期限，亦無約定利
    率，而原告已就本件請求起訴並送達訴狀，依前開說明，與
    催告有同一效力，而被告迄未清償，被告即應自受催告時起
    負遲延責任，並給付依法定利率計算之利息。是以，原告請
    求被告給付400, 500元，及自起訴狀繕本送達被告之翌日即
    96年2 月15日起至清償日止，按週年利率5 ％計算之利息，
    應屬足取。
六、綜上所述，原告因系爭車禍事故，業已依強制汽車責任保險
    法之規定，賠付韓玉惠70,500元之醫療費用及33,000元之殘
    廢給付，計400,500 元之保險金，是原告依強制汽車責任保
    險代位之法律關係訴請被告給付如主文第1 項所示之金額及
    其利息，為有理由，應予准許。
七、本件係依民事訴訟法第427 條第2 項規定適用簡易程序所為
    被告敗訴之判決，依同法第389 條第1 項第3 款規定，本院
    應依職權宣告假執行。
八、據上論結，本件原告之訴為有理由，依民事訴訟法第436 條
    第2 項、第385 條第1 項前段、第78條、第389 條第1 項第
    3 款，判決如主文。
中　　華　　民　　國　　96　　年　　4 　　月　　11　　日
                  民事庭法　官　吳振富
以上正本係照原本作成
如對本判決上訴，須於判決送達後20日內向本院提出上訴狀
                        書記官　黃麗靜
中　　華　　民　　國　　96　　年　　4 　　月　　11　　日
